【裁判字號】    92,交易,120
【裁判日期】    921029
【裁判案由】    過失傷害
【裁判全文】
臺灣桃園地方法院刑事判決                        九十二年度交易字第一二○號
    公  訴  人  臺灣桃園地方法院檢察署檢察官
    被      告  乙○○
右列被告因過失傷害案件，經檢察官提起公訴（九十一年度偵字第二二四六三號），
本院判決如左：
    主  文
乙○○因過失傷害人，處拘役伍拾日，如易科罰金，以參佰元折算壹日。
    事  實
一、乙○○於民國九十一年十月三日凌晨一時二十分許，駕駛車牌號碼Ｔ三─九三四
    七號自用小客車，沿桃園縣桃園市○○街行駛，途經朝陽街與鎮撫街交岔口前，
    因前方路旁停放一台不詳車牌號碼之車輛，為通過上開路口，須跨越中央分向線
    ，始能往前行駛。乙○○跨越中央分向時，本更應注意車前狀況，並隨時採取必
    要之安全措施，而當時雖值夜間，但有照明，且天候晴朗，視距良好，客觀上並
    無不能注意之情事，竟疏未注意先行確認前方、左、右確無來車之情況下，即冒
    然跨越中央分向線。適有甲○○騎乘車牌號碼ＩＢＣ─九○六號重型機車，自其
    右側之鎮撫街左轉朝陽街，亦疏未注意車前狀況，於左轉進入朝陽街路口時，突
    見乙○○跨越中央分向線駛來，因而閃避不及，乙○○所駕駛之上開車輛左前方
    保險桿撞擊甲○○所騎乘之上開機車之左後車尾，甲○○因而失控撞擊鄰房之牆
    壁，並當場人車倒地，致其受有臀部挫傷併尾椎骨炎之傷害。
二、案經甲○○訴由桃園警察局桃園分局報告臺灣桃園地方法院檢察署檢察官偵查起
    訴。
    理  由
一、右揭犯罪事實，業據被告自白不諱，核與告訴人甲○○之指訴情節相符，並有桃
    園縣道路交通事故調查報告表、現場車輛照片四張在卷可稽（參偵卷第七至九頁
    ）。又告訴人因此一車禍事故受有如右述之傷害，亦有敏盛醫院診斷證明書一紙
    （參偵卷第六頁）在卷可考。按「汽車行駛時，駕駛人應注意車前狀況及兩車併
    行之間隔，並隨時採取必要之安全措施」，道路交通安全規則第九十四條第三項
    訂有明文。經查，肇事當天雖值夜間，但有照明，且天候晴朗，視距良好，被告
    復領有適當之駕駛執照，對於上開規定應當知之甚詳。而肇事當時被告所行駛之
    車道前方確有不詳之車輛停放，此有上開道路交通事故調查報告表可查，該停放
    之車輛故阻礙被告前行，致其不得不跨中央分向線，但被告應當更加注意車前狀
    況，避免與來車相撞為是，而在客觀上當時並無不能注意之情事，詎被告竟疏於
    注意，未先確認前方及左、右確實無來車之情況下，冒然跨中央分向線。適告訴
    人自其右側鎮撫街左轉朝陽街時，因被告之突然侵入對向車道，而閃避不及，其
    左後車尾與被告所駕駛之車輛左前方保險桿發生擦撞，機車失控撞上牆壁，人因
    而倒地受傷，被告車輛之前方保險桿亦因而掉落，被告就本件車禍事故，其有過
    失甚明，並與告訴人所受之傷害有相當因果關係。至於告訴人左轉時亦疏未注意
    車前狀，亦與有過失。惟被告既有過失而致告訴人受有右述傷害，縱告訴人亦有
    過失，依法被告仍難辭其過失之責。
二、核被告所為係犯刑法第二百八十四條第一項前段之過失傷害罪。被告雖辯稱：於
    有偵查犯罪權限之機關發覺犯罪前，向前來處理之員警張詩怡自首。惟按「按刑
    法第六十二條前段所規定之自首，係以對於未發覺之犯罪自首而受裁判為要件，
    故犯罪行為人應於有偵查犯罪職權之公務員未發覺犯罪事實或犯罪人之前自首犯
    罪，且接受審判，兩項要件兼備，始得依刑法第六十二條前段自首之規定減輕其
    刑，本件上訴人於第一審法院審理中逃匿，經第一審法院於八十二年八月二十四
    日發布通緝，至八十四年六月間始緝獲歸案，．．．，上訴人在第一審法院審理
    中既已逃匿，即無接受裁判之意思，核與刑法第六十二條前段所規定自首之要件
    不合。．．．」（最高法院八十六年度台上字第一九五一號判決可資參照）。經
    查，被告於本院審理中，經本院於九十二年五月十六日發布通緝，至九十二年五
    月十六日十九時緝獲，然被告於交保後復逃匿屢傳不到，本院於九十二年十月十
    四日二度發布通緝，至九十二年十月十五日九時緝獲，有九十二年五月十六日桃
    院祺刑德緝字第三五六號通緝書、九十二年十月十四日桃院祺刑德緝字第八○四
    號通緝書及九十二年五月二十三日桃院祺刑德銷字第三三○號撤銷通緝書、九十
    二年十月二十一日九十二年桃院祺刑德銷字第七一七號在卷可稽。是被告雖對於
    抵達肇事現場之員警自承為肇事者，然於本院審理中既已逃匿，而未接受本院裁
    判，揆諸前開說明，核與刑法第六十二條前段所規定自首之要件不合，附此敘明
    。爰審酌本件車禍事故之發生，被告與告訴人雙方各自之過失程度，被告迄未賠
    償告訴人所受之損害，惟犯後坦承犯行，態度尚稱良好等一切情狀，量處如主文
    所示之刑，併諭知易科罰金之折算標準。
據上論斷，應依刑事訴訟法第二百九十九條第一項前段，刑法第二百八十四條第一項
前段、第四十一條第一項前段，罰金罰鍰提高標準條例第一條前段、第二條，判決如
主文。
本案經檢察官羅秀蓮到庭執行職務。
中      華      民      國    九十二    年      十      月    二十九    日
                                   臺灣桃園地方法院第十法庭
           審判長法  官  江  德  民
                                             法  官  沈  士  亮
                                             法  官  李  桂  英
右正本證明與原本無異。
如不服本判決，應於判決送達後十日內向本院提出上訴狀( 應附繕本 )，上訴於
臺灣高等法院。
                                             書記官  張  淑  芬
中        華        民        國   九十二   年    十    月    二十九    日
附錄：本案論罪科刑法條全文：
刑法第二百八十四條第一項：因過失傷害人者，處六月以下有期徒刑、拘役或五百元
以下罰金，致重傷者，處一年以下有期徒刑、拘役或五百元以下罰金。


司法院資訊處製作；財團法人民間司法改革基金會備份。
